臺灣基隆地方法院刑事判決　　　　　　　100年度訴字第446號
公　訴　人　臺灣基隆地方法院檢察署檢察官
被　　　告　陳菁杉
上列被告因偽造文書等案件，經檢察官提起公訴（100 年度偵緝
字第141 號），並經本院合議庭裁定改行簡式審判程序，判決如
下：
    主  文
陳菁杉犯竊盜罪，共貳拾肆罪，各處有期徒刑貳月，如易科罰金
以新臺幣壹仟元折算壹日。又犯詐欺取財罪，共罪，各處有期
徒刑月，如易科罰金以新臺幣壹仟元折算壹日。又犯業務侵占
罪，共伍罪，各處有期徒刑陸月，如易科罰金以新臺幣壹仟元折
算壹日。又犯行使偽造私文書罪，處有期徒刑月，如易科罰金
以新臺幣壹仟元折算壹日，偽造之吳德旺「旺」字署名壹枚沒收
。主刑部分應執行有期徒刑貳年陸月，如易科罰金以新臺幣壹仟
元折算壹日。
    犯罪事實及理由
一、犯罪事實：
    引用檢察官起訴書犯罪事實欄之記載（如附件），並將犯罪
    事實欄標題一、(一)第5 行之「竊取價值」更正為「竊得財物
    價值」、「226,600 元」更正為「22,600元」，標題一、(三)
    第4 至5 行之「2,800 元」更正為「2,880 元」，標題一、
    (四)第2 行之「建基2 段119 號路」更正為「建基路二段119
    號」，標題一、(五)第3 行之「瓦斯筒內」更正為「瓦斯桶」
    ，標題一、(六)第2 行之「信義區」更正為「中正區」、第3
    行及第6 行之「祥榮」均更正為「協榮」。
二、證據名稱：
    引用檢察官起訴書證據並所犯法條欄標題一之記載（如附件
    ），另補充「被告陳菁杉於本院準備程序及審理時所為自白
    」。
三、量刑理由：
    審酌被告原無刑事前科紀錄（本院卷附臺灣高等法院被告前
    案紀錄表參照），並有固定職業及正常家庭生活，卻因沾染
    施用毒品惡習，須一面負擔家計、一面籌資購毒，致入不敷
    出，萌生歹念，屢屢利用職務機會竊取、侵占雇主黃義孝之
    財物，另向客戶詐騙貨款，期間曾於99年8 月28日為雇主察
    覺而書立悔過書請求原諒，事後竟猶一再犯案，甚至於遭解
    僱後，仍偽以同事吳德旺名義填具送貨單向客戶詐騙貨款，
    其行徑不但侵犯他人之合法財產權、破壞雇主所營事業之商
    譽，更嚴重辜負雇主之信任與授權，對社會風氣與交易秩序
    產生負面影響，殊不足取，本應重懲，惟念被告各次犯罪所
    得均不高，到案後於偵查及審判中均坦白承認，態度尚佳，
    且有助於節省司法資源，兼衡被告國中畢業學歷之智識程度
    ，離婚、業工之生活狀況等一切情狀，分別量處如主文所示
    之刑、諭知易科罰金折算之標準，並定其應執行之刑、諭知
    易科罰金折算之標準。被告在東明瓦斯行送貨單上送貨員欄
    內偽造之吳德旺「旺」字署名1枚，應依刑法第219條規定沒
    收之。
四、應適用之法條：
  (一)刑事訴訟法第273 條之1 第1 項、第299 條第1 項前段、第
    310 條之2 、第454 條。
  (二)刑法第320 條第1 項、第339 條第1 項、第336 條第2 項、
    第216 條、第210 條、第55條、第41條第1 項前段、第8 項
    、第219 條、第51條第5 款。
  (三)刑法施行法第1 條之1 第1 項、第2 項前段。
五、本判決書係依刑事訴訟法第310 條之2 準用同法第454 條第
    1 、2 項製作，僅記載當事人欄、主文、犯罪事實、證據名
    稱、應適用之法條，犯罪事實及證據部分並得引用檢察官起
    訴書之記載。
本案經檢察官李辛茹到庭執行職務。
中    華    民    國   100    年    7     月    27    日
                  刑事第二庭  法  官  羅貞元
以上正本證明與原本無異。
如不服本判決應於收受送達後10日內向本院提出上訴書狀，並應
敘述具體理由；其未敘述上訴理由者，應於上訴期間屆滿後20日
內向本院補提理由書(均須按他造當事人之人數附繕本)「切勿逕
送上級法院」。
中    華    民    國   100    年    7     月    27    日
                              書記官  陳虹
附錄罪論法條：
中華民國刑法第320條第1項
意圖為自己或第三人不法之所有，而竊取他人之動產者，為竊盜
罪，處5  年以下有期徒刑、拘役或 5 百元以下罰金。
中華民國刑法第339條第1項
意圖為自己或第三人不法之所有，以詐術使人將本人或第三人之
物交付者，處 5 年以下有期徒刑、拘役或科或併科 1 千元以下
罰金。

中華民國刑法第336條第2項
對於業務上所持有之物，犯前條第 1 項之罪者，處 6 月以上
5 年以下有期徒刑，得併科 3 千元以下罰金。
中華民國刑法第216條
行使第 210 條至第 215 條之文書者，依偽造、變造文書或登載
不實事項或使登載不實事項之規定處斷。
中華民國刑法第210條
偽造、變造私文書，足以生損害於公眾或他人者，處 5 年以下
有期徒刑。
附件：
臺灣基隆地方法院檢察署檢察官起訴書
                                    100年度偵緝字第141號
    被      告  陳菁杉  男  33歲（民國○○年○月○日生）
                        住新北市瑞芳區連福新城38號3樓
                        居基隆市○○區○○路269號
                        （指定送達地址）
                        國民身分證統一編號：Ｚ000000000號
上列被告因侵占等案件，已經偵查終結，認應該提起公訴，茲將
犯罪事實及證據並所犯法條分敘如下：
    犯罪事實
一、陳菁杉與黃義孝、吳德旺係前雇傭、同事關係，其利用在黃
    義孝所經營設在新北市○○區○○路22號之東明瓦斯行及設
    在新北市○○區○○路2段52號之永恆瓦斯行任職搬運工之
    機會，其竟意圖為自己之不法所有為下列行為：
  (一)於民國99年6月起至10月12日間，利用其住在永恆瓦斯行2樓
    宿舍之便，徒手開啟2樓倉庫未上鎖之大門，趁機陸陸續續
    竊取黃義孝置放在倉庫內之瓦斯調整器新品20粒、舊的熱水
    器爐心2具、新的熱水器爐心1具及新的熱水器1具等物，共
    計竊取24次，竊取價值共計新臺幣（下同）約226,600元整
    ，並加以變賣，供其日常花費殆盡。
  (二)於99年7月下旬某日，假借職務之便，拿取永恆瓦斯行之送
    貨單據，而在新北市○○區○○路75之1號，取得瓦斯行不
    詳客戶之信任，向客戶偽稱收取熱水器蓮蓬頭貨款，使客戶
    陷於錯誤同意支付，而成功向該客戶收取熱水器蓮蓬頭貨款
    4,300元，供其日常花費殆盡。嗣經向永恆瓦斯行查證，始
    發覺被騙。
  (三)於99年8月10日，假借職務之便，拿取永恆瓦斯行之送貨單
    據，在新北市○○區○○路，取得瓦斯行客戶新航168號漁
    船船主之信任，向該船主謊稱代永恆瓦斯行收取貨款，使該
    船主陷於錯誤同意支付，而成功向該船主收取瓦斯貨款2,80
    0元，供其日常花費殆盡，案經該船主回想，該期間並未向
    永恆瓦斯行叫瓦斯，而向永恆瓦斯行求證，始發覺受騙。
  (四)於99年9月初某日，假借職務之便，拿取永恆瓦斯行之送貨
    單據，在新北市瑞芳區○○○段119號路，取得白舍愛琴海咖
    啡廳之信任，向白舍愛琴海咖啡廳謊稱代永恆瓦斯行收取爐
    具貨款，使白舍愛琴海咖啡廳陷於錯誤同意支付，而成功向
    白舍愛琴海咖啡廳收取爐具貨款5,400元，供其日常花費殆
    盡。案經永恆瓦斯行老闆黃義孝事後發覺，始知悉上情。
  (五)於99年間9月間，利用運送瓦斯桶工作之便，以易持有為所
    有之意思，將永恆瓦斯行內2支16公斤重瓦斯桶及3支20公斤
    重瓦斯筒內，價值共計約3,580元之瓦斯桶，分5次予以侵占
    入己，得手後將瓦斯桶售予不知情之他人，得款供其日常花
    費殆盡，案經永恆瓦斯行老闆黃義孝事後發覺，始知悉上情
    。
  (六)其於於99年10月18日離職後，於同年月25日下午1時許，在
    基隆市○○區○○路315號，以在送貨單偽造吳德旺「旺」
    字署押之方式，偽造永恆瓦斯行送貨單，並持向祥榮漁船公
    司會計謊稱代永恆瓦斯行收取瓦斯貨款而行使之，使該公司
    會計陷於錯誤而交付780元予陳菁杉，足生損害於吳德旺、
    永恆瓦斯行及祥榮漁船公司。
二、案經黃義孝訴由新北市政府警察局瑞芳分局報請偵辦。
        證據並所犯法條
一、上開犯罪事實，業據被告陳菁杉於警訊時及本署偵查中自白
    不諱，核與告訴人黃義孝於警訊及偵查中指訴之情節相符，
    並經證人吳德旺結證明確，復有被告所書悔過書3紙及偽造
    之送貨1單1紙在卷可資佐證，被告之自白堪信與事實相符，
    其涉有竊盜、詐欺、侵占及偽造文書等犯行，洵堪認定。
二、核被告所為，係犯下列罪名：
  (一)就事實(一)所為，係犯刑法第320條第1項之竊盜罪嫌。其所犯
    24次竊盜犯行，犯意各別，行為互殊，請予分論併罰。
  (二)就事實(二)至(四)所為，均係犯刑法第339條第1項之詐欺取財罪
    嫌。其所犯3次詐欺取財犯行，犯意各別，行為互殊，請予
    分論併罰。
  (三)就事實(五)所為，均係犯刑法第336條第2項之業務侵占罪嫌。
    被告5次業務侵占犯行，犯意各別，行為互殊，請予分論併
    罰。
  (四)就事實(六)所為，係犯刑法第216條之行使偽造私文書罪、第
    339條第1項之詐欺取財罪等罪嫌。其偽造署押為偽造私文書
    之階段行為，其偽造私文書之低度行為為行使之高度行為所
    吸收，均不另論罪。又其以1犯罪行為，觸犯上開2罪名，為
    想像競合犯，請依刑法第55條規定，從一重之行使偽造私文
    書罪處斷。
  (五)被告所犯上各罪，均犯意各別，行為殊異，請予分論併罰。
三、依刑事訴訟法第251條第1項提起公訴。
    此致
臺灣基隆地方法院
中    華    民    國   100    年    5     月    31    日
                              檢察官  林  秋  田
本件正本證明與原本無異
中    華    民    國   100    年    6     月    8     日
                              書記官  魯  婷  芳
附錄所犯法條
中華民國刑法第210條（偽造變造私文書罪）
偽造、變造私文書，足以生損害於公眾或他人者，處5年以下有
期徒刑。
中華民國刑法第216條（行使偽造變造或登載不實之文書罪）
行使第210條至第215條之文書者，依偽造、變造文書或登載不實
事項或使登載不實事項之規定處斷。
中華民國刑法第320條第1項（普通竊盜罪）
意圖為自己或第三人不法之所有，而竊取他人之動產者，為竊盜
罪，處5年以下有期徒刑、拘役或5百元以下罰金。
中華民國刑法第336條第2項（業務侵占罪）
對於業務上所持有之物，犯前條第1項之罪者，處6月以上5年以
下有期徒刑，得併科3千元以下罰金。
中華民國刑法第339條第1項（普通詐欺罪）
意圖為自己或第三人不法之所有，以詐術使人將本人或第三人之
物交付者，處5年以下有期徒刑、拘役或科或併科1千元以下罰金
。